臺灣士林地方法院刑事判決　　　　　　　96年度易字第1444號
公　訴　人　臺灣士林地方法院檢察署檢察官
被　　　告　乙○○
上列被告因竊盜案件，經檢察官提起公訴（96年度偵字第6197號
），而被告於本院準備程序期日就被訴事實為有罪之陳述，經裁
定進行簡式審判程序，本院判決如下：
    主  文
乙○○踰越安全設備竊盜，累犯，處有期徒刑捌月，減為有期徒
刑肆月，如易科罰金以新台幣壹仟元折算壹日。
    事  實
一、乙○○前曾因犯懲治盜匪條例、搶奪、竊盜等罪，經臺灣基
    隆地方法院以90年度少訴字第3 號判決分別判處有期徒刑2
    年、1 年、6 月，定應執行刑3 年2 月確定，於民國91年10
    月24日縮短刑期假釋出監，嗣因另犯竊盜罪，經臺灣基隆地
    方法院分別以92年度基簡字第646 號判決處有期徒刑4 月、
    92年度基簡字第945 號判決處有期徒刑6 月確定，上開2 罪
    並與前開撤銷假釋應執行之殘刑1 年1 月10日接續執行，於
    94年12月31日縮刑期滿執行完畢。詎猶不知悔改，竟意圖為
    自己不法所有，於96年3 月2 日下午5 時許，趁甲○○臺北
    縣淡水鎮○○街2 巷33弄7 號2 樓住處無人之際，踰越上址
    前陽台鐵窗縫隙侵入屋內（侵入住宅罪嫌部分，未據告訴）
    ，徒手竊取甲○○所有之現金新台幣（下同）1 萬元、馬來
    西亞套幣（價值約350 元）、項鍊（價值約3,300 元）、金
    鍊子（價值約6,000 元）、新光三越禮券1 萬元、藍寶石鍊
    墜（價值約3,500 元）等物，得手後旋即逃離現場。嗣經警
    在上址面紙盒上採獲乙○○指紋，始悉上情。
二、案經臺北縣政府警察局淡水分局報告臺灣士林地方法院檢察
    署檢察官偵查起訴。
    理  由
一、按簡式審判程序之證據調查，不受第159 條第1 項之限制，
    刑事訴訟法第273 條之2 定有明文，是依上開規定，於行簡
    式審判程序之案件，被告以外之人於審判外之陳述，除有其
    他不得作為證據之法定事由外，應認具有證據能力。查被害
    人甲○○於警詢時之證述，雖係被告以外之人於審判外之陳
    述，惟因本案採行簡式審判程序，復無其他不得做為證據之
    法定事由，揆諸首揭說明，應認具有證據能力。
二、上揭時、地竊盜之犯罪事實，業據被告乙○○於本院審理中
    坦承不諱，核與被害人甲○○於警詢時（見偵卷第8 頁至第
    12頁）指訴情節相符，又臺北縣政府警察局淡水分局員警於
    案發後，在上開遭竊屋內之面紙盒上採得可資比對之完整可
    疑指紋1 枚，經送內政部刑事警察局依指紋電腦比對法、指
    紋特徵點比對法鑑驗，證實該枚指紋與檔存被告之右拇指指
    紋相符，有該局96年4 月11日刑紋字第0960049628號鑑驗書
    （附於偵卷第13頁至第15頁）、刑事案件證物採驗紀錄表（
    附於偵卷第17頁）各1 份在卷可稽，復有現場照片13幀（附
    於偵卷第22頁至第28頁）附卷足憑，綜上各情，足認被告自
    白與事實相符，堪予採信。本案事證明確，被告犯行可以認
    定，應依法論科。
三、按刑法321 條第1 項第2 款所稱「其他安全設備」，指門扇
    、牆垣以外，依通常觀念足認防盜之一切設備而言，如門鎖
    、窗戶、房間門或通往陽臺之落地門均屬之。查被告攀爬踰
    越被害人住宅陽臺鐵窗安全設備而行竊，核其所為，係犯刑
    法第321 條第1 項第2 款踰越安全設備竊盜之加重竊盜罪。
    至起訴書雖以被告係於晚上9 時許侵入住宅行竊，而認被告
    尚涉犯刑法321 條第1 項第1 款之夜間侵入住宅竊盜罪。惟
    查，被告於審理中堅決否認行竊時間為夜間，又由被害人甲
    ○○於警局初詢時陳稱：伊最後一次使用該住宅是上午8時
    ，21時返家後發現遭竊等語（見偵卷第11頁）觀之，則起訴
    書所指晚上9 時為被告下手行竊時點乙節，即無可能，且被
    害人於上午8 時既已出門，則被告辯稱係於日間進入屋內行
    竊，尚非無據，是上開起訴書所指被告於夜間侵入住宅犯行
    部分，尚無從認定屬實，此外復查無其他證據證明被告係在
    夜間侵入被害人之住宅行竊，故公訴人前揭認定尚有未洽，
    應予更正。被告前曾因犯懲治盜匪條例、搶奪、竊盜等罪，
    經臺灣基隆地方法院以90年度少訴字第3 號判決分別判處有
    期徒刑2 年、1 年、6 月，定應執行刑3 年2 月確定，於91
    年10月24日縮短刑期假釋出監，嗣因另犯竊盜罪，經臺灣基
    隆地方法院分別以92年度基簡字第646 號判決處有期徒刑4
    月、92年度基簡字第945 號判決處有期徒刑6 月確定，上開
    2 罪並與前開撤銷假釋應執行之殘刑1 年1 月10日接續執行
    ，於94年12月31日縮刑期滿執行完畢，有臺灣高等法院被告
    前案紀錄表1 份在卷可參，其於前案有期徒刑執行完畢後5
    年內，故意再犯本件有期徒刑以上之罪，應依刑法第47 條
    第1 項規定論以累犯，並加重其刑。爰審酌被告已有多次竊
    盜之犯罪紀錄，素行不佳，幾經法院論罪科刑，仍不知悔改
    ，一再行竊盜，另審酌其犯罪之動機、目的、所生危害、智
    識程度，與犯罪後坦承犯行、態度尚佳等一切情狀，量處如
    主文所示之刑；又中華民國96年罪犯減刑條例業於96年7 月
    4 日公布，並於96年7 月16日施行，而被告犯罪在96年4 月
    24日以前，依該條例第2 條第1 項第3 款之規定，應減其宣
    告刑二分之一，爰為減刑如主文所示，並諭知易科罰金折算
    標準，以示懲儆。
據上論斷，應依刑事訴訟法第273 條之1 第1 項、第299 條第1
項前段，刑法第321 條第1 項第2 款、第47條第1 項、第41條第
1 項前段，中華民國96年罪犯減刑條例第2 條第1 項第3 款、第
7 條、第9 條，判決如主文。
本案經檢察官余秉甄到庭執行職務
中　　華　　民　　國　　96　　年　　12　　月　　31  　日
                  刑事第六庭法  官  許永煌
以上正本證明與原本無異。
如不服本判決，應於收受送達後10日內向本院提出上訴書狀，其
未敘述上訴之理由者並得於提起上訴後20日內向本院補提理由書
（均須按他造當事人之人數附繕本）。
                            書記官  陳淑琪
中　　華　　民　　國　　96　　年　　12　　月　　31　　日
附錄本案科刑論罪之法條：
刑法第321 條第1 項
犯竊盜罪而有左列情形之一者，處6 月以上、5 年以下有期徒刑
：
一  於夜間侵入住宅或有人居住之建築物、船艦或隱匿其內而犯
    之者。
二  毀越門扇、牆垣或其他安全設備而犯之者。
三  攜帶兇器而犯之者。
四  結夥三人以上而犯之者。
五  乘火災、水災或其他災害之際而犯之者。
六  在車站或埠頭而犯之者。
